臺灣高等法院刑事判決               100年度上訴字第2599號
上  訴  人
即  被  告  虞雄豪
上列上訴人即被告因毒品危害防制條例案件，不服臺灣基隆地方
法院100年度訴字第370號，中華民國100年6月14日第一審判決（
起訴案號：臺灣基隆地方法院檢察署100年度毒偵字第824號），
提起上訴，本院判決如下：
    主  文
上訴駁回。
    理  由
一、依刑事訴訟法第350條、第361條、第362條、第367條規定，
    不服地方法院之第一審判決而上訴者，須提出上訴書狀，並
    應敘述具體理由，為上訴必備之程式；其所提出之書狀未敘
    述上訴理由，或僅曾以言詞陳述上訴理由者，均應於上訴期
    間屆滿後20日內補提理由書於第一審法院。第一審法院經形
    式審查，認逾期未補提上訴理由者，應定期間先命補正；逾
    期未補正者，為上訴不合法律上之程式，應以裁定駁回。倘
    已提出上訴理由，但所提非屬具體理由者，則由第二審法院
    以上訴不合法律上之程式，判決駁回。而所謂具體理由，必
    係依據卷內既有訴訟資料或提出新事證，指摘或表明第一審
    判決有何採證認事、用法或量刑等足以影響判決本旨之不當
    或違法，而構成應予撤銷之具體事由，始克當之（例如：依
    憑證據法則具體指出所採證據何以不具證據能力，或依憑卷
    證資料，明確指出所為證據證明力之判斷如何違背經驗、論
    理法則）；倘僅泛言原判決認定事實錯誤、違背法令、量刑
    失之過重或輕縱，而未依上揭意旨指出具體事由，或形式上
    雖已指出具體事由，然該事由縱使屬實，亦不足以認為原判
    決有何不當或違法者（例如：對不具有調查必要性之證據，
    法院未依聲請調查亦未說明理由，或援用證據不當，但除去
    該證據仍應為同一事實之認定），皆難謂係具體理由，俾與
    第二審上訴制度旨在請求第二審法院撤銷、變更第一審不當
    或違法之判決，以實現個案救濟之立法目的相契合，並節制
    濫行上訴（最高法院97年度台上字第892號刑事判決意旨參
    照）。
二、被告上訴意旨略以：上訴人即被告虞雄豪（下稱上訴人），
    犯後態度良好，現今持續接受美沙冬治療，盼以病患性行為
    量處，從輕發落。又上訴人之祖父病情嚴重，無法照料自己
    ，都由上訴人1人照料，而家中祖母需一週洗腎3次，上訴人
    精神壓力很大，實在無法想像上訴人入監後，2位老人家該
    怎麼辦，懇請給予上訴人機會盡孝道，能夠緩刑或罰金云云
    。
三、經查：原判決以上訴人所犯並非死刑、無期徒刑或最輕本刑
    為3年以上有期徒刑之罪，其於原審準備程序中就被訴事實
    為有罪之陳述，經原審法官告知簡式審判程序之旨，並聽取
    公訴人、上訴人之意見後，裁定由受命法官獨任進行簡式審
    判程序，並依上訴人於偵查中及原審審理中之自白（見偵查
    卷第46頁、原審卷第35、40頁）、台灣檢驗科技股份有限公
    司100年3月8日UL/2011/00000000濫用藥物檢驗報告（尿液
    檢體編號：NO100021號）、新北市政府警察局瑞芳分局偵辦
    毒品危害防治條例案件犯嫌尿液檢驗編號對照表等為據，認
    定上訴人確有施用第一級毒品海洛因之犯行。又上訴人前因
    施用毒品等案件，甫於民國99年6月8日假釋出監，99年11月
    13日保護管束期滿而未經撤銷，其未執行之刑，以已執行論
    ，其於5年內故意再犯本件最重本刑有期徒刑以上之罪，為
    累犯，應加重其刑。爰審酌上訴人犯罪之動機、吸食頻率、
    曾有施用毒品之前科仍不知戒除，兼以上訴人犯後坦承犯行
    而表悛悔之犯後態度，及其本案所為雖對己身健康戕害甚鉅
    ，然其究非可與侵害他人法益之犯罪行為等量齊觀，尤以之
    於此類「施用毒品」之行為人而言，毒品危害防制條例之立
    法目的亦非重在嚴懲，而係重在彼等「病患性」行為之矯治
    等一切情狀，量處有期徒刑7月，已詳敘其所憑證據、認定
    理由及量刑依據。從形式上觀察，原判決已敘明審酌刑法第
    57條所列事項之理由，並無認定事實錯誤、量刑瑕疵或違背
    法令之情形。上訴意旨空言請求從輕發落，緩刑或罰金云云
    ，非依據卷內訴訟資料或提出新事證，具體指摘或表明第一
    審判決有何足以影響判決本旨之不當或違法，而構成應予撤
    銷之具體事由，與刑事訴訟法第361條第2項所稱「具體理由
    」，尚非相當。揆諸上開說明，上訴人之上訴意旨應認違背
    刑事訴訟法第361條第2項「上訴書狀應敘述具體理由」之規
    定，依同法第367條前段規定，應以判決駁回上訴，並不經
    言詞辯論為之。
據上論斷，應依刑事訴訟法第367條前段、第372條，判決如主文
。
中    華    民    國   100    年    9     月    30    日
                  刑事第十八庭審判長法  官  吳鴻章
                                    法  官  汪梅芬
                                    法  官  林銓正
以上正本證明與原本無異。
如不服本判決，應於收受送達後10日內向本院提出上訴書狀，其
未敘述上訴之理由者並得於提起上訴後10日內向本院補提理由書
（均須按他造當事人之人數附繕本）「切勿逕送上級法院」。
                                    書記官  張淨卿
中    華    民    國   100    年    10    月    4     日